ACORDAO-COMPLETO-2362433

ACÓRDÃO DE RELAÇÃO

ACÓRDÃO DE RELAÇÃO 8176/2019 ATA 31/2019 - SEGUNDA CÂMARA

Acórdão 8176/2019-TCU-Segunda Câmara
Considerando que os presentes autos tratam de tomada de contas especial instaurada pelo Fundo Nacional de Saúde – FNS junto ao Ministério da Saúde em desfavor de Antônio Jogaib (gestão: 1/1/2009 a 21/12/2012) diante da não aprovação da prestação de contas dos recursos repassados ao Município de Porciúncula – RJ pelo Convênio 306/2009 (Siafi 711361 – Peça nº 25) celerado entre o Ministério da Saúde e o referido município para “o atendimento suficiente e regular de medicamentos para o apoio aos programas de saúde pública do município de Porciúncula, visando ao fortalecimento do Sistema Único de Saúde – SUS”;
Considerando que, embora o prazo para a prestação de contas tenha sido estipulado na Cláusula 10ª do referido convênio (Peça nº 25, p. 9) em trinta dias após o término da vigência do ajuste e isso tenha ocorrido em 31/7/2011, a prestação de contas somente foi enviada em 16/5/2012 (Peça nº 20, p. 2) , tendo sido complementada em 24/9/2012 (Peça nº 20, p. 2) ;
Considerando que o Relatório do Tomador de Contas Especial do FNS (Peça nº 41) teria identificado diversas irregularidades apontadas nos Pareceres GESCON 525 e 1168/2015 (Peças 18 e 19) :
Considerando que, após a diligência junto à convenente, as justificativas apresentadas não teriam sido aceitas pelo FNS, mantendo, assim, a convicção pela subsistência das suscitadas irregularidades;
Considerando que, devidamente notificado sobre a não aprovação da prestação de contas e a eventual necessidade de promover a restituição dos valores impugnados por meio do Ofício 483/2015 (Peça nº 15, 3) , o responsável apresentou a sua defesa à Peça 7;
Considerando que, com a anuência ministerial (Peça nº 45) , o FNS teria confirmado o dano ao erário sob o valor de R$ 163.966,70 em desfavor de Antônio Jogaib, inscrevendo o referido valor no SIAFI (Peça nº 13) ; 
Considerando que, no âmbito do TCU, foi promovida a citação e a audiência do responsável (Peça nº 51) pela não aprovação da prestação de contas dos recursos recebidos através do Convênio 306/2009 (Siafi 711361) e pelo não cumprimento do prazo estipulado para a apresentação da prestação de contas do Convênio 306/2009 (Siafi 711361) firmado, em 31/12/2009, entre o Fundo Nacional de Saúde – FNS e o referido município;
Considerando que, a partir das alegações de defesa e razões de justificativas apresentadas por Antônio Jogaib (Peças nos 54 e 56) , teria restado como não justificada somente a ausência do número dos lotes de medicamentos para os itens 1 a 9 da Nota Fiscal 23.859 (Peça nº 55, p. 74) emitida pela Ativa Médico Cirúrgica Ltda., 
Considerando que a unidade técnica assinalou que essa falha não resultaria necessariamente em dano ao erário e, ainda que resultasse, teria baixa materialidade, pois esses medicamentos totalizariam o valor de apenas R$ 4.150,00;
Considerando, dessa forma, que, após a análise do feito, a Secex-TCE assinalou que as contas do responsável devariam ser julgadas regulares com ressalvas, ante a ausência de evidência sobre o débitos na presente tomada de contas especial;
Considerando que o Ministério Público junto ao TCU acompanhou a sugestão da unidade técnica no sentido de não imputar o referido débito ao responsável, já que a ausência dos números de lotes e prazos de validade nos medicamentos teria ficado restrita a uma única nota fiscal e teria sido constatado pela fiscalização “in loco” que o município disporia de adequado sistema para o controle de entrada, estoque e distribuição dos materiais de consumo e dos medicamentos;
Os Ministros do Tribunal de Contas da União, reunidos em Sessão de 2ª Câmara, ACORDAM, por unanimidade, nos termos dos arts. 1º, I, 16, II, 18 e 23, II, da Lei nº 8.443, de 1992, e dos arts. 1º, I, 143, I, “a”, 208 e 214, II, do Regimento Interno do TCU, aprovado pela Resolução nº 246, de 2011, em sintonia com o parecer do Ministério Público junto ao TCU e diante dos elementos de convicção até aqui obtidos pelo TCU, em:
 (i) acolher as alegações de defesa e as razões de justificativa apresentadas por Antônio Jogaib, nos termos dos arts. 143, V, e 250, § 1º, do Regimento Interno do TCU;
 (ii) julgar regulares com ressalva as contas do responsável relacionado no item 1.1 deste Acórdão e lhe dar a subjacente quitação; e
 (iii) prolatar as determinações abaixo indicadas:
1. Processo TC-Processo 031.765/2017-3 (TOMADA DE CONTAS ESPECIAL) 
	1.1. Responsável: Antônio Jogaib (CPF XXX.368.527-XX) .
	1.2. Entidade: Município de Porciúncula – RJ.
	1.3. Relator: Ministro-Substituto André Luís de Carvalho.
	1.4. Representante do Ministério Público: Subprocurador-Geral Paulo Soares Bugarin.
	1.5. Unidade Técnica: Secretaria de Controle Externo de Tomada de Contas Especial (Secex-TCE) .
	1.6. Representação legal: não há.
	1.7. Determinar que a Secex-TCE adote as seguintes medidas:
	1.7.1. informar o Município de Porciúncula – RJ sobre a necessidade de, no ato do recebimento de medicamentos, promover a adoção de medidas para a verificação da identificação do número dos seus lotes na respectiva nota fiscal, em respeito à Resolução RDC da ANVISA nº 320, de 2002; e
	1.7.2. envie a cópia do presente Acórdão, acompanhada da cópia do parecer da unidade técnica, ao responsável, à Secretaria Federal de Controle Interno, ao Fundo Nacional de Saúde, para ciência.

Segunda Câmara

Município de Porciúncula - RJ.

Antônio Jogaib (CPF XXX.368.527-XX).

ANDRÉ DE CARVALHO

não há.

TOMADA DE CONTAS ESPECIAL (TCE)

Secretaria de Controle Externo de Tomada de Contas Especial (Secex-TCE).